【裁判字號】    97,訴,609
【裁判日期】    970229
【裁判案由】    毒品危害防制條例
【裁判全文】
臺灣高雄地方法院刑事判決               97年度訴字第609號
公  訴  人  臺灣高雄地方法院檢察署檢察官
被      告  乙○○
                    （現另案於臺灣高雄看守所羈押中）
上列被告因毒品危害防制條例案件，經檢察官提起公訴（97年度
毒偵字第18號），本院依簡式審判程序審理，判決如下：
    主  文
乙○○施用第一級毒品，累犯，處有期徒刑拾月，扣案殘留第一
級毒品海洛因之夾鏈袋壹個沒收銷燬之，塑膠鏟子壹支沒收。又
施用第二級毒品，累犯，處有期徒刑肆月。應執行有期徒刑壹年
，扣案殘留第一級毒品海洛因之夾鏈袋壹個沒收銷燬之，塑膠鏟
子壹支沒收。
    事  實
一、乙○○前於民國90年間因施用毒品案件，經送觀察勒戒後，
    因無繼續施用傾向，於90年7 月6 日出監，經臺灣高雄地方
    法院檢察署檢察官於90年7 月3 日以90年度毒偵字第2942號
    為不起訴處分確定；又於觀察勒戒執行完畢釋放後5 年內即
    於93年間，復因施用第一、二級毒品案件，經檢察官起訴後
    ，經本院以93年度訴字第657 號判處有期徒刑9 月、5 月，
    定應執行刑1 年確定；又於93年間因竊盜案件，經本院以93
    年度易字第1080號判處有期徒刑8 月確定；復於94年間因詐
    欺、偽造文書等案件，經臺灣高等法院高雄分院以94年度上
    訴字第634 號判處有期徒刑8 月、5 月，定應執行有期徒刑
    1 年確定，上開3 案接續執行，於95年10月5 日縮短刑期假
    釋出監付保護管束，96年2 月3 日保護管束期滿，未經撤銷
    ，視為執行完畢。詎仍未戒除施用毒品之習性，復分別基於
    施用第一級毒品海洛因及第二級毒品甲基安非他命之犯意，
    於96年11月5 日上午6 時許在高雄縣杉林鄉○○路17-8 號
    友人家中，以針筒注射之方式，施用第一級毒品海洛因1 次
    ；另於96年11月6 日上午6 時許亦在上開友人家中，以玻璃
    球燒烤吸食煙霧方式施用第二級毒品甲基安非他命1 次。嗣
    於96年11月8 日下午4 時許，在高雄縣杉林鄉集來村10鄰通
    仙巷220 號為警查獲，並扣得殘留第一級毒品海洛因之夾鏈
    袋1 個、塑膠鏟子1 支等物。經警採尿送驗結果呈嗎啡及甲
    基安非他命陽性反應，始悉上情。
二、案經高雄縣政府警察局旗山分局報請臺灣高雄地方法院檢察
    署檢察官偵查起訴。
    理  由
一、本案被告乙○○所犯為死刑、無期徒刑或最輕本刑為3 年以
    上有期徒刑以外之罪，其於準備程序中就被訴事實為有罪之
    陳述，經審判長告知簡式審判程序之旨，並聽取公訴人之意
    見後，依刑事訴訟法第273 條之1 第1 項規定，裁定由受命
    法官獨任進行簡式審判程序，合先敘明。
二、被告乙○○於90年間因施用毒品案件，經送觀察勒戒後，因
    無繼續施用傾向，於90年7 月6 日出監，經臺灣高雄地方法
    院檢察署檢察官於90年7 月3 日以90年度毒偵字第2942號為
    不起訴處分確定；又於觀察勒戒執行完畢釋放後5 年內，即
    於93年間復因施用第一、二級毒品案件，經檢察官起訴後，
    經本院以93年度訴字第657 號判處有期徒刑9 月、5 月，定
    應執行刑1 年確定，再犯本件施用第一、二級毒品之罪，公
    訴人予以起訴，尚無不合，本院自得依法論科。
三、上揭犯罪事實，業據被告於警詢、偵查及本院審理時供認不
    諱，且被告經警採尿送驗結果，呈嗎啡及甲基安非他命陽性
    反應等情，有台灣檢驗科技股份有限公司96年12月3 日KＺ00
    000000000 號濫用藥物尿液檢驗報告1 份在卷足憑（見偵卷
    第7 頁），並有扣案之殘留粉末夾鏈袋1 個、塑膠鏟子1 支
    可按。上開扣案殘留粉末夾鏈袋1 個，經送檢驗結果，確係
    第一級毒品海洛因成分，亦有高雄醫學大學附設中和紀念醫
    院97年1 月29日0000-000號檢驗報告（見本院卷第26頁）1
    份在卷可證。足徵被告之任意性自白核與事實相符，應堪信
    為真實。
四、查海洛因及甲基安非他命分別為毒品危害防制條例第2 條第
    2 項第1 、2 款所定之第一級與第二級毒品，均不得施用、
    持有。核被告所為，係犯同條例第10條第1 項之施用第一級
    毒品罪及同條第2 項之施用第二級毒品罪。被告持有海洛因
    及甲基安非他命進而施用，其持有之低度行為均應為施用之
    高度行為所吸收，不另論罪。被告所犯上開二罪，犯意各別
    ，犯罪構成要件互殊，應予分論併罰。又被告有事實欄所載
    之前案紀錄，甫於96年2 月3 日保護管束期滿，未經撤銷，
    視為執行完畢，有臺灣高等法院被告前案紀錄表1 份在卷可
    參，其於有期徒刑執行完畢後5 年內，再故意犯本案有期徒
    刑以上之罪，為累犯，應依刑法第47條第1 項規定加重其刑
    。爰審酌被告施用毒品足以戕害身心健康，滋生其他犯罪，
    惡化社會治安，其經觀察、勒戒，並經本院判刑後，仍再度
    施用毒品，顯見其戒毒之意志不堅，自制力不佳，應有入監
    矯治之必要，惟念及被告施用毒品，戕害己身，本質上屬於
    自戕行為，且其犯後已坦承犯行，態度尚可等一切情狀，量
    處如主文所示之刑，以示懲儆。
五、又扣案之殘留粉末夾鏈袋1 個，經送驗結果，呈海洛因陽性
    反應，已如上述，以上殘留第一級毒品海洛因之殘渣袋1 個
    ，因海洛因毒品附著於裡面剝離不易，應將其整體視為海洛
    因毒品，依毒品危害防制條例第18條第1 項前段規定，不問
    屬於犯人與否，沒收銷燬之。另扣案之塑膠鏟子1 支，經送
    檢驗結果，雖係呈海洛因、甲基安非他陰性反應，有高雄醫
    學大學附設中和紀念醫院97年1 月29日0000-000號檢驗報告
    （本院卷第30頁）1 份在卷足憑，惟該物品係被告所有，預
    備供作施用第一級毒品海洛因之用，業據被告供承在卷（見
    本院卷第43頁），爰依刑法第38條第1 項第2 款規定，併予
    宣告沒收。至另扣案之夾鏈袋3 個，經送檢驗結果，均呈海
    洛因、甲基安非他陰性反應，有高雄醫學大學附設中和紀念
    醫院97年1 月29日0000-000、0000-000、0000-000號號檢驗
    報告（本院卷第27至29頁）1 份在卷足憑，又與被告施用毒
    品沒有關係，亦據被告供承在卷（見本院卷第43頁），爰不
    予宣告沒收，附此敘明。
據上論斷，應依刑事訴訟法第273 條之1 第1 項、第284 條之1
、第299 條第1 項前段，毒品危害防制條例第10條第1 項、第2
項、第18條第1 項前段，刑法第11條、第47條第1 項、第51條第
5 款、第38條第1 項第2 款，判決如主文。
本案經檢察官甲○○到庭執行職務。
中    華    民    國    97    年     2    月    29    日
                  刑事第二庭    法  官  曾子珍
以上正本證明與原本無異。
如不服本判決應於收受本判決後10日內向本院提出上訴書狀，並
應敘述具體理由，如未敘述上訴理由者，應於上訴期間屆滿後20
日內補提理由書狀於本院（均須按他造當事人之人數附繕本）「
切勿逕送上級法院」。
中    華    民    國    97    年     2    月    29    日
                                書記官  王翌翔
附錄本判決論罪之法條：
毒品危害防制條例第10條第1 項、第2 項
施用第一級毒品者，處六月以上五年以下有期徒刑。
施用第二級毒品者，處三年以下有期徒刑。


司法院資訊處製作；財團法人民間司法改革基金會備份。
